【裁判字號】    99,抗,1557
【裁判日期】    991012
【裁判案由】    假處分
【裁判全文】
臺灣高等法院民事裁定                  99年度抗字第1557號
    抗  告  人  程綺麗
上列抗告人因與洪欣瑜間假處分事件，對於中華民國99年9月13
日臺灣臺北地方法院99年度全字第177號裁定，提起抗告，本院
裁定如下：
    主  文
抗告駁回。
抗告訴訟費用由抗告人負擔。
    理  由
一、按民事訴訟法第532條規定，債權人就金錢以外之請求因請
    求標的之現狀變更，有日後不能強制執行，或甚難強制執行
    之虞，欲保全強制執行者，得聲請假處分。又債權人聲請假
    處分，依民事訴訟法第533條前段準用第526條第1項、第2項
    規定，應就其請求及假處分之原因加以釋明，且兩者缺一不
    可，此釋明如有不足，而債權人陳明願供擔保或法院認為適
    當者，法院始得定相當之擔保，命供擔保後為假處分。可知
    債權人須就請求及假處分原因先負釋明責任，不得以供擔保
    代之，必其釋明有所不足，始得由債權人供擔保以補其釋明
    之不足。
二、本件抗告人主張相對人洪欣瑜訛稱準備結婚新居之用，向其
    買受台北市○○區○○路2段217巷6號6樓房地（下稱系爭房
    地），其因此以低於市價新台幣（下同）400萬元之1750萬
    元出售，並附加50萬元預為結婚禮金之用，於民國98年11月
    10 日完成移轉登記，詎相對人實係購屋投資，不僅未結婚
    且無入住，顯有違民法第148條第1項、第2項規定，經其以
    存證信函撤銷上述買賣行為並請求相對人返還系爭房地，相
    對人均置之不理。近聞相對人正有意將系爭房地出售或強行
    遷入，因恐日後有不能強制執行或甚難執行等情，為保全將
    來強制執行，願供擔保以代釋明，禁止相對人就系爭房地為
    出售或遷入之行為等語，雖提出不動產買賣契約書、系爭房
    地所有權狀暨登記謄本、存證信函為證，惟均屬請求原因之
    釋明，對於假處分之原因僅稱近聞相對人正有意將系爭房地
    出售或強行遷入云云，抗告人雖提出存證信函以為釋明，惟
    依存證信函內容僅係抗告人對相對人表示撤銷買賣行為，請
    求回復原狀，或彌補差價，難認為釋明假處分原因，其雖稱
    願提供擔保以代釋明，惟揆上開說明，相對人依法有釋明之
    義務，僅在釋明不足時，始得以提供擔保作為補強。是抗告
    人之聲請尚不符假處分要件，無從准許，原裁定核無不合，
    抗告意旨指摘原裁定不當，聲明廢棄，為無理由，應予駁回
    ，裁定如主文。
中    華    民    國    99    年    10    月    12    日
                    民事第八庭
                        審判長法  官  黃熙嫣
                              法  官  李國增
                              法  官  陳玉完
正本係照原本作成。
如不服本裁定，應於收受送達後10日內向本院提出抗告狀，並應
繳納抗告費新台幣１千元。
中    華    民    國    99    年    10    月    14    日
                              書記官  鎖瑞嶺

司法院資訊處製作；財團法人民間司法改革基金會備份。
